臺灣新竹地方法院刑事判決　　　　　　　　　　　　　九十三年度簡上字第一九號
　　公　訴　人　臺灣新竹地方法院檢察署檢察官
　　上　訴　人　甲○○
　　即　被　告
右列上訴人即被告因過失傷害案件，不服本院新竹簡易庭九十二年度竹簡字第三六六
號中華民國九十三年二月三日第一審簡易判決（聲請簡易判決處刑案號：臺灣新竹地
方法院檢察署九十二年度偵字第二四九五號），提起上訴，本院管轄第二審之合議庭
判決如左：
    主  文
原判決就過失傷害及定應執行刑部分均撤銷。
甲○○因過失傷害人，處拘役伍拾日，如易科罰金，以佰元折算壹日。
    事  實
一、甲○○於民國九十年十二月二十七日晚上七時二十分許，駕駛車號五Ｃ─七三一
    八號自用小客車沿臺北縣五股鄉○○路○段往新莊市方向行駛，行近國道一號公
    路北上交流道出口附近時，原應注意車前狀況，並隨時採取必要之安全措施，且
    依當時天候晴、夜間有照明、道路為直路、路面乾燥無缺陷、道路無障礙、視距
    良好，無不能注意之情形下，竟疏於注意前面已塞車，而從後撞上在前由乙○○
    所駕駛之車號Ｑ五─八四六五號自用小客車，乙○○座車因此再往前追撞上郭孝
    福所駕駛之車號九Ｐ─七四一二號自用小貨車，致乙○○受有頸部、背部挫傷之
    傷害（聲請書誤載為受有頭部、背部挫傷）。甲○○乃冒稱係其雙胞胎兄長張健
    邦而與乙○○交涉，並在嗣後接受警員製作警詢筆錄時冒用「張健邦」之名而偽
    造「張健邦」之署押（甲○○所犯偽造文書犯行經原審判決有期徒刑三月，嗣經
    其撤回上訴而確定）。
二、案經乙○○訴由臺北縣政府警察局蘆洲分局報告臺灣板橋地方法院檢察署檢察官
    自動檢舉後偵查呈請臺灣高等法院檢察署檢察長令移臺灣新竹地方法院檢察署檢
    察官偵查後聲請以簡易判決處刑。
    理  由
一、訊據上訴人即被告甲○○不否認前揭駕車與告訴人乙○○發生車禍一節，原雖否
    認有何過失傷害犯行，辯稱告訴人並未受傷云云而提起上訴，然於本院審理時對
    於本件過失傷害犯行則坦承不諱，並經告訴人到庭指訴，此外，尚有告訴人之診
    斷證明書、道路交通事故調查報告表、現場草圖各一份、照片六張等附卷可稽（
    見臺灣板橋地方法院檢察署九十一年度偵字第一三六六九號卷第十二至十七頁）
    ，以及財團法人長庚紀念醫院基隆分院九十三年三月二十六日（九三）長庚院基
    字第０八八一號函在卷足佐（見本案卷內），是告訴人指訴應為真實，被告之自
    白亦堪採信，本件被告過失傷害犯行事證明確，應依法論科。
二、核被告所為，係犯刑法第二百八十四條第一項前段之過失傷害罪。原審因認被告
    此部分罪證明確，乃依刑事訴訟法第四百四十九條第一項（贅引前段）、第四百
    五十四條第二項，刑法第二百八十四條第一項前段（漏引前段）、第四十一條第
    一項，罰金罰鍰提高標準條例第一條前段、第二條等規定，予以論罪並判處有期
    徒刑四月，固非無據，惟查：被告與告訴人於本院審理時已達成和解，並獲告訴
    人原諒，有審理筆錄一份為憑，此為原審判決時所未及審酌，原審因而判處被告
    有期徒刑四月，量刑尚屬稍重，容有未恰，上訴人即被告上訴意旨原否認犯罪而
    請求撤銷改判，雖無理由，惟原審判決既有上開未恰之處，自應由本院就被告上
    訴之過失傷害部分予以撤銷改判，並一併就原審定應執行刑部分予以撤銷。爰審
    酌被告之過失程度，告訴人所受傷害為頸部、背部挫傷，傷勢非重，被告於本院
    審理時坦承犯行，態度尚可，已獲告訴人原諒等一切情狀，量處如主文所示之刑
    ，並諭知易科罰金折算標準，以資懲儆。
三、依刑事訴訟法第四百五十五條之一第一項、第三項、第三百六十九條第一項前段
    第三百六十四條、第二百九十九條第一項前段，刑法第二百八十四條第一項前段
    、第四十一條第一項，罰金罰鍰提高標準條例第一條前段、第二條，判決如主文
    。
本案經檢察官詹昭書到庭執行職務。
中      華      民      國    九十三    年      七      月     二十     日
                              臺灣新竹地方法院刑事第一庭
                                  審判長法  官  賴淑敏
                                        法  官  黃美文
                                        法  官  黃美盈
不得上訴。
右正本證明與原本無異。
                                        書記官  吳尚文
中      華      民      國    九十三    年      七      月     二十     日
附錄本件論罪引用法條：
刑法第二百八十四條第一項（過失傷害罪）
  因過失傷害人者，處六月以下有期徒刑、拘役或五百元以下罰金，致重傷者，處一
  年以下有期徒刑、拘役或五百元以下罰金。
